【裁判字號】    98,易,1601
【裁判日期】    981230
【裁判案由】    竊盜
【裁判全文】
臺灣高雄地方法院刑事判決              98年度易字第1601號
公  訴  人  臺灣高雄地方法院檢察署檢察官
被      告  丙○○
上列被告因竊盜案件，經檢察官提起公訴（98年度偵字第37412
號），被告於本院準備程序中就被訴事實為有罪之陳述，經告知
簡式審判程序之旨，並聽取公訴人及被告之意見後，本院合議庭
認為適宜由受命法官獨任進行簡式審判程序而裁定改由受命法官
獨任進行簡式審判程序審理，判決如下：
    主  文
丙○○共同犯攜帶凶器竊盜罪，未遂，累犯，處有期徒刑肆月，
如易科罰金，以新臺幣壹仟元折算壹日。扣案之鐵剪壹支沒收。
    事  實
一、丙○○於民國95年5 月間，因施用毒品案件，經本院以95年
    度訴字第1290號判決判處有期徒刑8 月，檢察官及被告均不
    服提起上訴，經臺灣高等法院高雄分院以95年度上訴字第12
    25號判決駁回上訴確定；又於95年11月間，因竊盜案件，經
    本院以95年度易字第1551號判決判處有期徒刑10月確定；再
    於95年11月間，因施用毒品案件，經本院以95年度訴字第35
    93號判決判處有期徒刑7 月確定；上開3 罪經減刑及定應執
    行刑，於96年10月18日縮刑期滿執行完畢。
二、詎仍不知悔改，竟與真實姓名年籍不詳、綽號「偉仔」之人
    意圖為自己不法之所有，共同基於竊盜之犯意聯絡，於98年
    12月12日上午9 時許，共同騎乘車號不詳之機車，前往高雄
    縣大寮鄉江山村農地（地號：高雄縣磚子瑤段2729號），由
    丙○○持伊所有、客觀上足供兇器使用之鐵剪1 支，剪斷甲
    ○○所以之電纜線1 條（長約505 公分）而竊取之，「偉仔
    」則在旁把風。嗣尚未得逞之際，即為巡邏員警當場查獲，
    並扣得丙○○所有且供犯罪所用之鐵剪1 支及上開電纜線（
    已發還被害人甲○○），而「偉仔」則逃逸無蹤。
三、案經甲○○訴由高雄縣政府警察局乙○分局報請臺灣高雄地
    方法院檢察署檢察官偵查起訴。
    理  由
一、本件被告丙○○所犯為死刑、無期徒刑、最輕本刑為3 年以
    上有期徒刑以外之罪，其於準備程序進行中，就被訴事實均
    為有罪之陳述，經受命法官告知簡式審判程序之旨，並聽取
    被告2 人及檢察官之意見後，本院合議庭裁定由受命法官獨
    任進行簡式審判程序，合先敘明。
二、上揭事實，業據被告丙○○於本院審理時坦承不諱，核與告
    訴人即證人甲○○於警詢時之證述相符；並有扣押筆錄、扣
    押物品目錄表、扣押物品清單、贓物領據各1 份、照片6 張
    等件附卷可稽。綜上，足認被告之上揭任意性自白與事實相
    符，堪信為真實。是本件事證明確，被告本件加重竊盜犯行
    ，堪以認定，應予依法論科。
三、按刑法第321 條第1 項第3 款之攜帶兇器竊盜罪，係以行為
    人攜帶兇器竊盜為其加重條件，此所謂兇器，其種類並無限
    制，凡客觀上足對人之生命、身體、安全構成威脅，具有危
    險性之兇器均屬之，且祇須行竊時攜帶此種具有危險性之兇
    器為已足，並不以攜帶之初有行兇之意圖為必要（最高法院
    79年台上字第5253號判例意旨參照）。查本件扣案之被告行
    竊時所攜帶之鐵剪1 支，材質堅硬，能用以剪斷電纜線，足
    認客觀上為足以殺傷人生命、身體之器械，顯為具有危險性
    之兇器。是核被告所為，係犯刑法第321 條第2 項、第1 項
    第3 款之加重竊盜未遂罪。被告與真實姓名年籍不詳、綽號
    「偉仔」之人就前開竊盜犯行，係共同為之，兩人間互有犯
    意聯絡及行為分擔，均為共同正犯；且被告已著手於竊盜行
    為之實行而不遂，為未遂犯，爰依刑法第25條第2 項規定減
    輕其刑。又被告有如犯罪事實欄一所載之犯罪科刑執行情形
    ，有臺灣高等法院被告前案紀錄表在卷足憑，是被告前受有
    期徒刑執行完畢後，5 年內故意再犯本件法定刑為有期徒刑
    以上之罪，應論以累犯並加重其刑，並先加後減之。爰審酌
    被告正值壯年，不思以正當途徑賺取財物，率爾竊取他人財
    物，所為實不足取；惟念其犯後坦承犯行，態度良好，且所
    竊得之電纜線已歸還被害人，有贓物領據1 紙在卷可參，所
    生損害業已減輕等一切情狀，認公訴人於本院審理時所求處
    之有期徒刑10月，尚嫌過重，爰量處如主文所示之刑，並諭
    知易科罰金之折算標準。至扣案之鐵剪1 支，為被告所有，
    供本件竊盜犯罪所用之物，業據被告供明在卷，爰依刑法第
    38條第1 項第2 款、第3 項規定，併宣告沒收。
據上論斷，應依刑事訴訟法第273 條之1 第1 項、第299 條第1
項前段，刑法第28條、第321 條第2 項、第1 項第3 款、第25條
第2 項、第41條第1 項前段、第47條第1 項、第38條第1 項第2
款判決如主文。
本案經檢察官丁○○到庭執行職務。
中    華    民    國    98    年    12    月    30    日
                  刑事第二庭  法  官  羅立德
以上正本證明與原本無異。
如不服本判決應於收受送達後10日內向本院提出上訴書狀，並應
敘述具體理由；如未敘述上訴理由者，應於上訴期間屆滿後20日
內向本院補提理由書（均須按他造當事人之人數附繕本）「切勿
逕送上級法院」。
中    華    民    國    98    年    12    月    30    日
                              書記官  賴朱梅
附錄本論罪科刑之法條全文：
中華民國刑法第321條：
犯竊盜罪而有左列情形之一者，處6 月以上、5 年以下有期徒刑
：
一  於夜間侵入住宅或有人居住之建築物、船艦或隱匿其內而犯
    之者。
二  毀越門扇、牆垣或其他安全設備而犯之者。
三  攜帶兇器而犯之者。
四  結夥3 人以上而犯之者。
五  乘火災、水災或其他災害之際而犯之者。
六  在車站或埠頭而犯之者。

司法院資訊處製作；財團法人民間司法改革基金會備份。
